---
title: "Data processing"
author: "Group Morph2"
date: "`r Sys.Date()`"
output: html_document
---

```{r setup, include=FALSE}
knitr::opts_chunk$set(echo = TRUE)
Sys.setlocale("LC_CTYPE", "russian")
```

```{r libraries, include=FALSE}
library(readr)
library(readxl)
library(dplyr)
library(tibble)
library(psych)
library(tidyr)
library(flextable)
library(openxlsx)
library(ggplot2)
library(ggpubr)
```

Подгрузка данных, приводим типы данных к единообразию

```{r separ_data}
D2005 <- read_rds ("Data/Processed/D2005.rds")
D2005$case <- as.numeric(D2005$case)
D2005$year <- as.numeric(D2005$year)
D2006 <- read_rds ("Data/Processed/D2006.rds")
D2006 <- D2006 %>% 
  mutate(still_live = ifelse(still_live == 0, "still", "live"))
D2006$still_live <- as.factor(D2006$still_live)

D2007 <- read_rds ("Data/Processed/D2007.rds")
D2007 <- D2007 %>% 
  mutate(still_live = ifelse(still_live == 0, "still", "live"))
D2007$still_live <- as.factor(D2007$still_live)

D2008 <- read_rds ("Data/Processed/D2008.rds")
D2008 <- D2008 %>% 
  mutate(still_live = ifelse(still_live == 0, "still", "live"))
D2008$still_live <- as.factor(D2008$still_live)


D2009 <- read_rds ("Data/Processed/D2009.rds")
D2009$year <- as.numeric(D2009$year)

D2010 <- read_rds ("Data/Processed/D2010.rds")
D2010$CM <- as.factor(D2010$CM)
D2010$IUGR <- as.factor(D2010$IUGR)

D2011 <- read_rds ("Data/Processed/D2011.rds")
D2011$CM <- as.factor(D2011$CM)
D2011$IUGR <- as.factor(D2011$IUGR)

D2012<- read_rds ("Data/Processed/D2012.rds")
D2012$CM <- as.factor(D2012$CM)
D2012$IUGR <- as.factor(D2012$IUGR)

D2013 <- read_rds ("Data/Processed/D2013.rds")
D2013$CM <- as.factor(D2013$CM)
D2013$IUGR <- as.factor(D2013$IUGR)
D2013$mac <- as.factor(D2013$mac)
D2013$MP <- as.factor(D2013$MP)
D2013$gender <- as.factor(D2013$gender)
D2013$still_live <- as.factor(D2013$still_live)
D2013$age_days <- as.factor(D2013$age_days)

D2014 <- read_rds ("Data/Processed/D2014.rds")
D2014$CM <- as.factor(D2014$CM)
D2014$IUGR <- as.factor(D2014$IUGR)
D2014$mac <- as.factor(D2014$mac)
D2014$MP <- as.factor(D2014$MP)
D2014$gender <- as.factor(D2014$gender)
D2014$still_live <- as.factor(D2014$still_live)
D2014$age_days <- as.factor(D2014$age_days)

```

 Объединение датасетов
 
```{r join_data}
D2005_2014 <-  bind_rows(D2005) %>% bind_rows(D2006) %>% bind_rows(D2007) %>% bind_rows(D2008) %>% bind_rows(D2009) %>% bind_rows(D2010) %>%  bind_rows(D2011) %>% bind_rows(D2012) %>% bind_rows(D2013) %>% bind_rows(D2014)

```

```{r data_check}
#summary (D2005_2014)
#D2005_2014 %>% glimpse()

# в конечную выборку попал 1 образец с муммификацией (mac = yes), удаляем
# также 1 живорожденный ребенок получил 0 суток в возрасте
# для анализа сроки гестации берем 20-42 неделя
# убираем строки с выбросами в колонке "селезёнка" (и не только)

D2005_2014_row <- D2005_2014 %>% 
  mutate(age_days = ifelse(still_live == 'live', 1, 0) %>% as.factor(), year = year %>% as.factor()) %>%
  filter (mac != "yes") %>%
  filter(gest >=20 & gest <= 42)%>%
  mutate(gest = gest %>% as.factor()) %>%  filter (spleen < 1000) 


#summary (D2005_2014)
#D2005_2014 %>% glimpse()
```

Список выбросов (неделя гестации: случай - год - причина ID)
20: 773-2008-сердце 487, 354-2012-мозг 1372
22: 1002-2013-сердце 1602, 150-2006-надпочечники 133
23: 639-2010-мозг 1121, 152-2010-сердце 938, 535-2010-сердце 1080, 725-2010-сердце 1151, 1253-2013-лёгкие 1633, 593-2010-почки 1109, 1237-2013-надпочечники 1632, 394-2012-плацента 1379
24: 930-2011-масса тела 1287, 522-2010-сердце 1075, 515-2010-печень 1071, 656-2007-поджелудочная 321
25: 776-2009-селезенка 766, 502-2008-селезенка 439, 776-2010-почки 1167, 181-2005-тимус 31, 24-2005-ПЖ 6, 61-2008-плацента 381, 790-2010-плацента 1175, 470-2005-плацента 56, 233-2009-селезенка 604, 928-2007-селезенка 367, 80-2007-селезенка 228
26: 761-2008-сердце 483, 131-2007-сердце 234, 530-2005-сердце 68, 340-2008-селезенка 412, 761-2008-селезенка 483, 398-2012-плацента 1380
27: 510-2010-масса тела 1067, 35-2010-сердце 888, 18-2008-селезенка 377, 250-2009-селезенка 609, 320-2009-тимус 629, 290-2012-тимус 1358 395-2009-надпочечники 654
29: 357-2007-масса тела 281, 
30: 125-2013-мозг 1508, 976-2014-сердце 1728
31: 484-2009-печень 680
32: 1047-2014-печень 1741, 1021-2013-надпочечники 1605
33: 887-2014-лёгкие и пж 1715, 901-2010-тимус 1463
34: 206-2007-масса тела 250, 119-2010-сердце 924, 724-2013-тимус 1577, 626-2012-пж 1429, 449-2008-селезенка 433
35: 732-2005-легкие 99 
36: 546-2010-селезенка 1086
37: 469-2013-селезенка 1553
38: 281-2013-сердце 1524
39: 72-2010-сердце 901, 743-2009-селезенка 749 


```{r outliers}
`%notin%` <- Negate(`%in%`)

D2005_2014 <- D2005_2014_row %>% mutate(ID = 1:nrow(D2005_2014_row)) %>%
  filter(ID %notin% c(487, 1372, 1602, 133, 1121, 938, 1080, 1151, 1633, 1109, 1632, 1379, 1287, 1075, 1071, 321, 766, 439, 1167, 31, 6, 381, 1175, 56, 604, 367, 228, 483, 234, 68, 412, 483, 1380, 1067, 888, 377, 609, 629, 1358, 654, 281, 1508, 1728, 680, 1741, 1605, 1715, 1463, 250, 924, 1577, 1429, 433, 99, 1086, 1553, 1524, 901, 749)) %>%
  mutate(ID = NULL)

```


```{r data_for_calcul, include=FALSE}
D2005_2014 %>% 
  select(`gest`, where(is.double) & !`case`) %>% write.xlsx("Data/Processed/D2005_D2014_full.xlsx", colNames = TRUE)
```


```{r functions}
stattab <- list(
      `_Size` = ~sum(!is.na(.x)) %>% as.character(),
      `_Mean` = ~ifelse(sum(!is.na(.x)) == 0, "Мало данных", mean(.x, na.rm = TRUE) %>% round(2) %>% as.character()),
#      `_95% conf int mean` = ~ifelse(sum(!is.na(.x)) < 3, "Мало данных", sd(.x, na.rm = TRUE) %>% round(2) %>% as.character()),
      `_Stand dev` = ~ifelse(sum(!is.na(.x)) < 3, "Мало данных", sd(.x, na.rm = TRUE) %>% round(2) %>% as.character()),
      `_Median` = ~ifelse(sum(!is.na(.x)) == 0, "Мало данных", median(.x, na.rm = TRUE) %>% round(2) %>% as.character()),
      `_Q1 - Q3` = ~ifelse(sum(!is.na(.x)) == 0, "Мало данных", paste0(quantile(.x, 0.25, na.rm = TRUE) %>% round(2), " - ", quantile(.x, 0.75, na.rm = TRUE) %>% round(2)))
)

mean_dev <- list(
      `_Mean` = ~ifelse(sum(!is.na(.x)) == 0, "Мало данных", mean(.x, na.rm = TRUE) %>% round(2) %>% as.character()),
      `_Stand dev` = ~ifelse(sum(!is.na(.x)) < 3, "Мало данных", sd(.x, na.rm = TRUE) %>% round(2) %>% as.character())
)
```

```{r descriptive_stat}

D2005_2014 %>%
  select(`gest`, where(is.double) & !`case`) %>%
  group_by(`gest`) %>%
  summarise (across(where(is.double), stattab)) %>% 
  pivot_longer(!`gest`) %>%
  separate(name, into = c("Морфометрический показатель", "Статистика"), sep = "__") %>%
  rename(`Значение` = value, `Гестация (нед)` = gest) %>%
  flextable() %>%
  theme_box() %>%
  merge_v(c("Гестация (нед)","Морфометрический показатель"))

```

```{r data_for_compare, include=FALSE}
aver_dat <- D2005_2014 %>% 
  select(`gest`, where(is.double) & !`case`) %>%
  group_by(`gest`) %>% 
  summarise (across(where(is.double), mean_dev)) %>%
  write.xlsx("Data/Processed/D2005_D2014_mean.xlsx", colNames = TRUE)
```

Вайолин+боксплот до/после чистки

```{r warning=FALSE}
f1 <- D2005_2014 %>%
  select(`gest`, where(is.double) & !`case`) %>%
  ggplot(aes(x = gest, y = adrenal)) +
  geom_violin(fill = 'cornflowerblue') +
  geom_boxplot(width=0.1, fill='white') +
  theme_minimal() +
  xlab('Неделя гестации') +
  ylab('Масса надпочечников (г)') + labs(title = 'После чистки')

f2 <- D2005_2014_row %>%
  select(`gest`, where(is.double) & !`case`) %>%
  ggplot(aes(x = gest, y = adrenal)) +
  geom_violin(fill = 'darkolivegreen1') +
  geom_boxplot(width=0.1, fill='white') +
  theme_minimal() +
  xlab('Неделя гестации') +
  ylab('Масса надпочечников (г)') + labs(title = 'До чистки')

ggarrange(f2,f1, ncol = 1, nrow = 2)
```
